臺灣臺中地方法院簡易民事判決
111年度中簡字第359號
原      告  臺灣新光商業銀行股份有限公司

法定代理人  李增昌  
訴訟代理人  張涵瑜  
被      告  王為仁  
上列當事人間請求給付簽帳卡消費款事件，經臺灣臺北地方法院
臺北簡易庭（110年度北簡字第18182號）移送前來，本院於民國
111年5月3日言詞辯論終結，判決如下：
    主      文
被告應給付原告新臺幣145,000元，及自民國95年12月29日起至
民國104年8月31日止，按週年利率百分之19.71計算之利息，及
自民國104年9月1日起至清償日止，按週年利率百分之15計算之
利息。
訴訟費用由被告負擔。
本判決得假執行。
    事實及理由
一、原告主張：被告前於民國90年7月4日向誠泰商業銀行股份有
    限公司申請信用卡使用，依約被告得持該信用卡至特約商店
    簽帳消費，但應於每月繳款截止日前繳付最低應繳金額以上
    款項，否則即應就剩餘未付帳款餘額給付自各筆帳款入帳日
    起至清償日止，按週年利率百分之19.71計算之利息（信用
    卡約定條款第15條第4項），並喪失期限利益，全部債務視
    為到期。詎被告於95年12月28日繳款後，即未再依約繳款，
    依約已喪失期限利益，視為全部到期，尚積欠本金新臺幣（
    下同）145,000元及利息未清償（下稱系爭債務）。嗣誠泰
    商業銀行股份有限公司與臺灣新光商業銀行合併，臺灣新光
    商業銀行為存續銀行並更名為臺灣新光商業銀行股份有限公
    司，爰依信用卡契約之法律關係提起本件訴訟等語，並聲明
    ：如主文第1項所示。
二、被告則以：依原告提供之帳務資料，94年8月應繳金額為145
    ,288元，與原告本件請求系爭債務之金額不同，伊不清楚系
    爭債務計算方式；原告本件請求145,000元包括利息及本金
    ；系爭債務累積至111年1月，已超過系爭債務本金之4倍，
    實有違社會公序良俗，且伊不清楚利息約定這麼高；伊積欠
    本件債務已不存在，因政府已經幫銀行有打消呆帳等語，資
    為抗辯，並聲明：原告之訴駁回。
三、得心證之理由
　㈠原告主張被告向其申請信用卡使用，嗣於95年12月28日繳款
    後，即未再依約繳款等情，業據提出與其所述相符之信用卡
    申請書、信用卡約定條款、帳務資料查詢表、帳單明細資料
    、沖銷明細為證（見臺灣臺北地方法院110年度北簡字第181
    82號卷【下稱北簡卷】第19-27頁、本院卷第43-77頁、第83
    -111頁），且為被告所不爭執，堪信原告上開主張為真實。
　㈡原告另主張被告尚積欠本金145,000元及利息未清償等情，為
    被告所否認，並以前詞置辯。經查：
　⒈被告雖辯稱伊不清楚系爭債務計算方式，且94年8月應繳金額
    為145,288元，與原告本件請求金額不同云云。然觀諸原告
    提出之帳單明細（見本院卷第84頁），被告於94年7月9日已
    繳清94年6月份前之信用卡帳款，94年6月份之帳單應繳金額
    為0元，嗣被告再分別於以下時間持上開信用卡簽帳消費：①
    94年7月27日代償中國信託商業銀行債務145,000元即系爭債
    務、②94年8月23日代償月費288元，故94年7月帳單應繳總金
    額確為145,288元（計算式：145,000＋288＝145,288），而被
    告並未於該期應繳款日即94年9月9日前繳納最低應繳金額，
    依約定條款第22條第1項，全部債務視為到期，顯見原告主
    張被告積欠之消費款本金為145,000元，應堪採信。嗣被告
    於94年10月31日及95年12月28日各繳款3,783元及498元，然
    尚不足以抵充累積至各該期之利息4,198元（計算式：2,046
    ＋1,058＋1,094＝4,198）、32,062元（計算式：1,058＋2,427＋
    2,427＋2,192＋2,427＋2,349＋2,427＋2,349＋2,427＋2,427＋2,34
    9＋2,427＋2,349＋2,427＝32,062），依民法第323條之規定，
    被告給付之4,281元（計算式：3,783＋498＝4,281）均未抵充
    本金145,000元，有原告提出之帳單明細附卷可稽（見本院
    卷第52-55頁），是原告本件僅請求本金145,000元，及自被
    告最後繳款日即95年12月28日之後之利息，並無不合，被告
    空言泛稱不清楚系爭債務計算方式，而未具體主張及舉證原
    告本件請求究有何不當情形，自難遽採為對其有利之認定。
　⒉被告另辯稱其不清楚利息約定這麼高，且系爭債務累積至111
    年1月，已超過系爭債務本金之4倍，實有違社會公序良俗；
    系爭債務已不存在，因政府已幫銀行打消呆帳云云。惟查，
    兩造簽訂之信用卡申請書內信用卡用卡須知第3條、約定條
    款第13條已載明循環信用利息以週年利率百分之19.71計算
    （見北簡卷第23頁、第本院卷第148頁），被告於本院審理
    時亦自承信用卡申請書為其所親簽等語（見本院卷第123頁
    ），而被告簽立契約時，為智識正常之成年人，其既在信用
    卡申請書上簽名，應當對於上開利率之約定已清楚知悉，是
    被告抗辯不知利息約定云云，自無可採；此外，原告請求之
    利息並未逾法定約定最高利率之限制，被告亦未就上開信用
    卡使用契約究違反如何之社會公序良俗及系爭債務已不存在
    等節，舉證以實其說，是被告上開抗辯，委無可採。
四、綜上所述，原告依信用卡使用契約之法律關係，請求被告給
    付如主文第1項所示之金額，為有理由，應予准許。
五、本件係適用簡易程序所為被告敗訴之判決，依民事訴訟法第
    389條第1項第3款規定，應依職權宣告假執行。
六、本件事證已臻明確，兩造其餘攻擊防禦及所提證據，經本院
    審酌後，認與判決結果不生影響，爰不逐一論述，附此敘明
    。　　
七、訴訟費用負擔之依據：民事訴訟法第78條。　　
中　　華　　民　　國　　111 　年　　5 　　月　　17　　日
                  臺灣臺中地方法院臺中簡易庭
                                  法　官　傅可晴
以上為正本係照原本作成。
如不服本判決，應於送達後廿日內，向本院提出上訴狀並表明上
訴理由，如於本判決宣示後送達前提起上訴者，應於判決送達後
廿日內補提上訴理由書（須附繕本）。如委任律師提起上訴者，
應一併繳納上訴審裁判費。
中　　華　　民　　國　　111 　年　　5 　　月　　18　　日
                                  書記官  錢  燕